# 可供出售金融资产在执行新金融工具准则指定为以公允价值计量变动计入其他综合收益

提问人：轻 柔的指尖 时间：2021-02-08 09:27:33
求助陈版主，公司购入上市公司股票，原准则计入可供出售金融资产，以公允价值计量，原计提减值准备（非暂时性下跌后，股价上升）冲回计入了其他综合收益。今年执行新金融工具准则，拟将其指定为以公允价值计量变动计入其他综合收益的原计入其他综合收益部分，需不需要一并结转，如果不结转，将来该金融出售时，是否也按新准则全部计入留存收益？其处理依据是什么？

回答人：chenyiwei
该项金融资产在新老准则下，都是以公允价值计量，且其变动计入其他综合收益（但该项其他综合收益在后续处置时的处理原则不同）。在新旧衔接时，应一并将原先的“其他综合收益——可供出售金融资产公允价值变动”转入“其他综合收益——其他权益工具投资公允价值变动”，且这部分其他综合收益在后续处置该项金融资产时，一并不能转入损益，只能转入留存收益。

提问人：逆增上 缘 时间：2021-02-09 15:11:15
请教陈版@chenyiwei，按照新金融准则的规定，合同现金流量需要能通过SPPI测试，才能分类为以公允价值计量且其变动计入其他综合收益的金融资产。购入的上市公司股票，通常并不能通过SPPI测试，因此应当分类为以公允价值计量且其变动计入当期损益的金融资产，在衔接之时调整期初留存收益。请问理解是否正确呢？

回答人：chenyiwei
要注意区分债权性资产根据第十八条“分类为”FVOCI金融资产（其他债权投资）和非交易性权益工具投资根据第十九条“指定为”FVOCI金融资产（其他权益工具投资）的区别。这两者几乎没有共同之处。